臺灣新北地方法院三重簡易庭小額民事判決
110年度重小字第3499號
原      告  新安東京海上產物保險股份有限公司

法定代理人  陳忠鏗  
訴訟代理人  羅天君  
            謝京燁  
被      告  林煥文  

上列當事人間請求侵權行為損害賠償事件，本院於民國111年1月
20日言詞辯論終結，判決如下：
　　主　    文
一、原告之訴駁回。
二、訴訟費用1,000元由原告負擔。
　　事實及理由要領
一、原告主張：緣被告於民國109年11月21日駕駛車牌號碼000-0
    0號車輛，行經新北市○○區○○路000號時，因右轉彎時不進入
    外側車道，而碰撞由原告所承保、林佳樺所有並由林易宣駕
    駛之車牌號碼000-0000號車輛（下稱系爭車輛），致系爭車
    輛受損，經維修估價，需11,848元之維修費用（含烤漆費用
    ：7,123元、工資4,725元），原告並已依約賠付。為此，爰
    依民法第184條第1項前段、第191條之2、第196條、保險法
    第53條第1項規定，提起本件訴訟。並聲明：被告應給付原
    告11,848元及自起訴狀繕本送達之翌日起至清償日止，按年
    息5％計算之利息等語。
二、被告則以：系爭車輛保險桿損害與系爭事故無關，且保險桿
    無嚴重擦挫傷，並無全部烤漆之必要。雖有碰撞但無嚴重摩
    擦等語資為抗辯，並聲明：請求駁回原告之訴。
三、本院之判斷：
（一）按當事人主張有利於己之事實者，就其事實有舉證之責任
      ，民事訴訟法第277 條前段有明文規定。復按因故意或過
      失，不法侵害他人之權利者，負損害賠償責任民法第184 
      條第1 項前段定有明文。申言之，侵權行為之成立，應具
      備加害行為、侵害權利、行為不法、致生損害、相當因果
      關係、行為人具責任能力及行為人須有故意或過失等要件
      ，若任一要件有所欠缺，即無侵權行為責任之可言，且原
      告應就上開要件負舉證責任。
（二）次按汽車行駛至交岔路口，其行進、轉彎，應依下列規定
      ：右轉彎時，應距交岔路口三十公尺前顯示方向燈或手勢
      ，換入外側車道、右轉車道或慢車道，駛至路口後再行右
      轉。但由慢車道右轉彎時應於距交岔路口三十至六十公尺
      處，換入慢車道。汽車行駛時，駕駛人應注意車前狀況及
      兩車並行之間隔，並隨時採取必要之安全措施，道路交通
      安全規則第102條第1項第4款、第94條第3項分別定有明文
      。
（三）原告主張上開事實，固據其提出行車執照、駕駛執照、系
      爭車輛照片、新北市政府警察局道路交通事故當事人登記
      聯單、初步分析研判表、現場圖、保險估價單、統一發票
      等件為憑（本院卷第17至33頁）。惟查，前開初步分析研
      判表雖記載被告疑右轉彎時不進入外側車道，然依前開現
      場圖所示（本院卷第27、41頁），系爭事故當時，行駛於
      外側車道者為被告，系爭車輛始為右轉彎時不進入外側車
      道之車輛。復經本院職權向新北市政府警察局新莊分局調
      取之系爭事故調查卷宗，依前該調查卷宗所附路口監視器
      影像，亦可見於系爭路口被告駕駛之計程車係行駛於系爭
      車輛外側，且亦有顯示右轉方向燈，而系爭車輛行駛於被
      告駕駛之計程車內側，為搶先被告之計程車右轉進入中正
      路外側車道，始與原行駛於中環路外側車道正在右轉之被
      告車輛發生碰撞，由是可知，系爭事故係因系爭車輛右轉
      彎時未換入外側車道，始致兩車發生碰撞，堪認系爭事故
      係因原告保戶即訴外人林易宣之過失所致，而被告駕駛被
      告車輛並無肇事因素。原告主張被告駕駛被告車輛因右轉
      彎時不進入外側車道，才導致兩車發生碰撞云云，顯與上
      開事證不符，委無足採。
四、綜上所述，原告依侵權行為法律關係，請求被告賠償11,848
    元及自起訴狀繕本送達翌日起至清償日止，按年息5％計算之
    利息，為無理由，應予駁回。
五、本件事證已臻明確，兩造其餘攻防方法及所提之證據，核與
    判決結果不生影響，爰不一一論駁。
六、訴訟費用負擔之依據：民事訴訟法第78條、第436條之19第1
     項規定，確定訴訟費用1,000元由原告負擔。
中    華    民    國   111    年    2     月    10    日
　　　　　　　　　三重簡易庭  法  官  王凱俐
以上為正本係照原本作成。
對於本件判決如有不服，應於收受送達後20日內向本院提出上訴
書狀，上訴於本院合議庭，並按他造當事人之人數附具繕本。當
事人之上訴，非以判決違背法令為理由不得為之，上訴狀應記載
上訴理由，表明下列各款事項：
（一）原判決所違背之法令及其具體內容。
（二）依訴訟資料可認為原判決有違背法令之具體事實。
如未於上訴後20日內補提合法上訴理由書，法院得逕以裁定駁回
上訴。
中    華    民    國   111    年    2     月    10    日
                          　　書記官  林穎慧